【裁判字號】    97,訴,2814
【裁判日期】    971222
【裁判案由】    違反毒品危害防制條例
【裁判全文】
臺灣彰化地方法院刑事判決              97年度訴字第2814號
公  訴  人  臺灣彰化地方法院檢察署檢察官
被      告  甲○○
                      號
上列被告因違反毒品危害防制條例案件，經檢察官提起公訴（九
十七年度毒偵字第三五七０號），本院裁定依簡式審判程序審理
，判決如下：
    主  文
甲○○施用第一級毒品，累犯，處有期徒刑玖月。
    事  實
一、甲○○前曾於民國九十二年間，因施用毒品案件，經本院裁
    定送觀察、勒戒後，認有繼續施用毒品之傾向，再令入戒治
    處所施以強制戒治，於九十三年五月二十一日執行完畢釋放
    ，並由臺灣彰化地方法院檢察署檢察官以九十三年度戒毒偵
    字第三八五號為不起訴處分確定。又其曾於八十二年九月二
    日，因違反肅清煙毒條例案件，經本院以八十二年度訴字第
    七三七號判決判處有期徒刑三年確定，入監執行後，於八十
    四年五月十八日獲假釋出監；惟於假釋期間又因違反肅清煙
    毒條例及麻醉藥品管理條例案件，先後經臺灣高等法院臺中
    分院以八十六年度上訴字第一四六四號判決各判處有期徒刑
    三年二月、四月，合併定應執行刑為有期徒刑三年四月確定
    ，本院於八十七年三月六日，以八十六年度訴字第一二一四
    號判決各判處有期徒刑三年四月、六月，合併定應執行刑為
    有期徒刑三年八月確定，並撤銷上開假釋，入監接續執行後
    ，適逢中華民國九十六年罪犯減刑條例施行，上揭因違反肅
    清煙毒條例案件所處有期徒刑三年，減為有期徒刑一年六月
    ，因違反肅清煙毒條例及麻醉藥品管理條例案件所處有期徒
    刑三年四月、六月，各減為有期徒刑一年八月、三月，合併
    定應行刑為有期徒刑一年十月，並於九十六年七月十六日執
    行完畢。詎其仍不悔改，未能戒除毒癮，於前揭強制戒治處
    分執行完畢釋放後五年內，基於施用第一級毒品海洛因之犯
    意，於九十七年四月九日上午某時許，在其位於彰化縣芬園
    鄉○○村○○路○段一九七巷四十一號住處內，以將海洛因
    攙水後再以針筒注射之方式，施用第一級毒品海洛因一次。
    嗣於九十七年四月九日十六時三十分許，員警另案偵辦葉山
    建持有毒品案時，其因同時在場，經徵得甲○○同意後，對
    其採尿送驗，結果呈嗎啡陽性反應，始悉上情。
二、案經臺中縣警察局霧峰分局報請臺灣臺中地方法院檢察署呈
    請臺灣高等法院臺中分院檢察署檢察長令轉臺灣彰化地方法
    院檢察署檢察官偵查起訴。
    理  由
一、上開事實，業據被告甲○○於本院審理時坦承不諱，且被告
    於九十七年四月九日為警採集之尿液，經送中山醫學大學附
    設醫院檢驗科藥物檢測中心檢驗結果，確呈嗎啡陽性反應，
    此有臺中縣警察局霧峰分局偵辦案件真實姓名年籍對照表及
    中山醫學大學附設醫院檢驗科藥物檢測中心出具之尿液檢驗
    報告等附卷可稽，被告自白核與事實相符。又被告曾於九十
    二年間，因施用毒品案件，經本院裁定送觀察、勒戒後，認
    有繼續施用毒品之傾向，再令入戒治處所施以強制戒治，於
    九十三年五月二十一日執行完畢釋放，並由臺灣彰化地方法
    院檢察署檢察官以九十三年度戒毒偵字第三八五號為不起訴
    處分確定，此有臺灣彰化地方法院檢察署刑案資料查註紀錄
    表及臺灣高等法院被告全國前案紀錄表等在卷可憑，被告於
    前揭強制戒治處分執行完畢釋放後五年內，再犯本件施用第
    一級毒品之犯行，事證明確，被告自應依法論科。
二、核被告所為，係犯毒品危害防制條例第十條第一項之施用第
    一級毒品罪。被告於施用前持有第一級毒品海洛因之低度行
    為，應為施用之高度行為所吸收，不另論罪。又被告前曾於
    八十二年九月二日，因違反肅清煙毒條例案件，經本院以八
    十二年度訴字第七三七號判決判處有期徒刑三年確定，入監
    執行後，於八十四年五月十八日獲假釋出監；惟於假釋期間
    又因違反肅清煙毒條例及麻醉藥品管理條例案件，先後經臺
    灣高等法院臺中分院以八十六年度上訴字第一四六四號判決
    各判處有期徒刑三年二月、四月，合併定應執行刑為有期徒
    刑三年四月確定，本院於八十七年三月六日，以八十六年度
    訴字第一二一四號判決各判處有期徒刑三年四月、六月，合
    併定應執行刑為有期徒刑三年八月確定，並撤銷上開假釋，
    入監接續執行後，適逢中華民國九十六年罪犯減刑條例施行
    ，上揭因違反肅清煙毒條例案件所處有期徒刑三年，減為有
    期徒刑一年六月，因違反肅清煙毒條例及麻醉藥品管理條例
    案件所處有期徒刑三年四月、六月，各減為有期徒刑一年八
    月、三月，合併定應行刑為有期徒刑一年十月，並於九十六
    年七月十六日執行完畢，有上述前科資料附卷可參，其受此
    有期徒刑執行完畢後，五年以內再故意犯本件之施用第一級
    毒品罪，應依刑法第四十七條第一項累犯規定加重其刑。爰
    審酌被告前已有毒品之前科，且曾因施用毒品而送觀察、勒
    戒及強制戒治處分，猶不知悔改，未能戒除毒癮，竟又再度
    施用毒品，顯乏禁絕毒害之決心，暨考量施用毒品者係自戕
    身心，且被告犯後坦承犯行、態度尚佳等一切情狀，量處如
    主文所示之刑。
據上論斷，應依刑事訴訟法第二百七十三條之一第一項、第二百
九十九條第一項前段，毒品危害防制條例第十條第一項，刑法第
十一條前段、第四十七條第一項，判決如主文。
本案經檢察官鄭少到庭執行職務。
中    華    民    國    97    年    12    月    22    日
                            刑事第六庭
                                法  官  王義閔
以上正本證明與原本無異。
如不服本判決應於收受判決後10日內向本院提出上訴書狀，並應
敘述具體理由；其未敘述上訴理由者，應於上訴期間屆滿後20日
內向本院補提理由書（均須按他造當事人之人數附繕本）「切勿
逕送上級法院」。
中    華    民    國    97    年    12    月    22    日
                                書記官  黃幼華
附錄本案論罪科刑法條全文：
毒品危害防制條例第10條
施用第一級毒品者，處 6 月以上 5 年以下有期徒刑。
施用第二級毒品者，處 3 年以下有期徒刑。


司法院資訊處製作；財團法人民間司法改革基金會備份。
